最高法院刑事判決　　　　　　九十六年度台上字第六二二四號
上　訴　人　甲○○
上列上訴人因違反毒品危害防制條例案件，不服台灣高等法院中
華民國九十四年十二月六日第二審判決（九十四年度上訴字第一
四七九號，起訴案號：台灣士林地方法院檢察署九十三年度偵字
第八四八一號），提起上訴，本院判決如下：
    主  文
上訴駁回。
    理  由
一、關於販賣第二級毒品未遂部分
按刑事訴訟法第三百七十七條規定，上訴於第三審法院，非以判
決違背法令為理由，不得為之。是提起第三審上訴，應以原判決
違背法令為理由，係屬法定要件。如果上訴理由狀並未依據卷內
訴訟資料，具體指摘原判決不適用何種法則或如何適用不當，或
所指摘原判決違法情事，顯與法律規定得為第三審上訴理由之違
法情形，不相適合時，均應認其上訴為違背法律上之程式，予以
駁回。本件上訴人甲○○就販賣第二級毒品未遂部分上訴，上訴
意旨略稱：（一）訴外人陳敬傑乃真正販賣第二級毒品甲基安非
他命（下稱安非他命）予鄧福民之人，上訴人僅係替陳敬傑交付
該毒品予鄧福民，原審未傳喚陳敬傑到庭查明事實，有查證未盡
之違法。（二）上訴人與鄧福民之電話對話，警方未予全部錄音
，因此鄧福民之證詞，應不具證據能力，且原判決僅採納鄧福民
於第一審所為不利於上訴人之證詞，對於鄧福民有利於上訴人證
詞部分竟不予採納。原審於檢察官未盡舉證責任，欠缺補強證據
之情況下，徒以鄧福民不實之指證，認定上訴人販賣第二級毒品
未遂犯行，原判決有推測上訴人犯行、理由不備、理由矛盾之違
法等語。
惟查原判決認定上訴人有原判決事實欄所載之販賣第二級毒品未
遂犯行，因而撤銷第一審關於販賣第二級毒品未遂部分之判決，
改判仍論處上訴人販賣第二級毒品未遂犯行，係依憑證人鄧福民
於第一審之指證，證人即查獲上訴人犯行之警員郭大恆、趙玉田
於第一審之證述，佐以扣案經台北市政府警察局鑑驗確屬安非他
命之毒品一包（原淨重十六‧三公克，取樣化驗後，剩十六‧二
九公克），為其論罪之基礎。復就上訴人辯稱：扣案之安非他命
原係陳敬傑欲行販賣予鄧福民等語，以及鄧福民於原審法院所為
附和之詞，認均與事實不符，委無足採，亦詳理由予以說明、
指駁。並說明證人鄧福民於第一審指證上訴人販賣安非他命未遂
之基本情節，前後一致，且有上揭證據足資佐證，自堪採為認定
上訴人犯行之證據之理由甚詳。又按原審以事證已明確，且陳敬
傑於警訊時亦已否認有與上訴人共同販賣安非他命予鄧福民或要
求上訴人幫助販賣安非他命予鄧福民之情事，有該警訊筆錄附卷
可稽，因而未傳喚陳敬傑到庭作證，亦難遽指即有違背證據調查
必要性之違誤。上訴人就販賣第二級毒品未遂部分之其餘上訴意
旨，徒憑己見，就原審採證認事職權之適法行使，及原判決已論
斷說明之事項，重複為事實之爭辯，任指原判決有上訴意旨指摘
之違誤，核與法律所規定得為第三審上訴理由之違法情形不相適
合。此部分上訴違背法律上之程式，應予駁回。
二、關於轉讓第二級毒品部分
上訴人就轉讓第二級毒品部分上訴，並未依刑事訴訟法第三百八
十二條第一項規定，就該部分於上訴書狀敘述上訴之理由，遲至
本院判決時，仍未補提出理由書狀，該部分上訴顯非合法，合依
同法第三百九十五條後段駁回該部分上訴。
據上論結，應依刑事訴訟法第三百九十五條，判決如主文。
中　　華　　民　　國　九十六　年   十一   月   十五   日
                      最高法院刑事第八庭
                          審判長法官  陳　正　庸
                                法官  賴　忠　星
                                法官  林　開　任
                                法官  宋　　　祺
                                法官  孫　增　同
      本件正本證明與原本無異
                                      書  記  官
中　　華　　民　　國　九十六　年   十一   月  二十一  日
                                                 H
